臺灣桃園地方法院刑事判決
109年度交簡上字第460號
上  訴  人   臺灣桃園地方檢察署檢察官   
上  訴  人
即  被  告   胡惠蘭


指定辯護人  本院公設辯護人彭詩雯
上列上訴人因被告過失傷害案件，對本院民國109年11月6日109
年度桃交簡字第2532號刑事第一審簡易判決提起上訴（聲請簡易
判決處刑案號：109年度偵字第14198號），本院管轄之第二審合
議庭判決如下：
    主  文
原判決撤銷。
胡惠蘭犯過失傷害罪，處拘役貳拾伍日，如易科罰金，以新臺幣
壹仟元折算壹日。
    事  實
胡惠蘭於民國108年10月28日下午1時14分許，駕駛車牌號碼00-0
000號自用小客車，由桃園市○○區○○路0段00號之瑞興車行駛入莊
敬路1段時，本應注意起駛前應顯示方向燈，注意前後左右有無
障礙或車輛，並應讓行進中之車輛優先通行，另應注意在劃有分
向限制線之路段不得迴車，而當時為白日天候晴，道路係直平路
、無缺陷亦無障礙物，視距良好，無任何不能注意之情形，竟疏
未注意，貿然駛入莊敬路1段欲迴轉往經國路方向，適有張維忠
騎乘車牌號碼000-000號普通重型機車沿莊敬路1段外側車道往春
日路方向直行而來，見狀雖緊急煞車仍因此摔車，致右上背（肩
胛）、右肘、右前臂、右肘、右手背、左肘、左前臂、左手掌、
右膝、右小腿、右足部、左膝、左腳第2、3趾等處受有挫擦傷。
    理  由
一、本判決援引之供述及非供述證據係依法取得，並經本院於審
    理期日踐行合法之調查，檢察官、上訴人即被告胡惠蘭（下
    稱被告）迄本院言詞辯論終結前，皆未爭執證據能力，自均
    得採為判決之基礎。
二、認定事實所憑證據及理由
　㈠被告於本院準備程序及審理時坦承上開事實（見本院卷第141
    、201頁），核與證人即告訴人張維忠於警詢及偵查中之證
    述相符（見偵卷第15-17、19-21、88頁），復有道路交通事
    故現場圖、道路交通事故調查表㈠、調查報告表㈡、現場照片
    及敏盛綜合醫院診斷證明書為證（見偵卷第29、31、33、35
    、51-57頁），足認被告之任意性自白與事實相符，可以採
    信，而被告之過失駕車行為致告訴人受有上開傷勢，堪認被
    告確有過失傷害犯行。　　
　㈡被告於審理中尚稱：告訴人沿莊敬路1段往春日路方向之下坡
    路段沒有減速云云（見本院卷第199頁），此顯係爭執告訴
    人就上開車禍亦與有過失之意。惟查，車禍發生後告訴人即
    於警詢中證稱：我當時時速為每小時50公里等語（見偵卷第
    16、20頁），而觀莊敬路1段之現場照片（見偵卷第51-57頁
    ），該路段未設有標誌或標線指示行車速限，故依道路交通
    安全規則第93條第1項第1款規定行車速限為每小時50公里，
    足認告訴人未有超速騎車行為。另觀偵卷第52頁下方、第56
    頁上方之現場照片，可知被告所認知的下坡路段與車禍發生
    地點已有相當距離，難認告訴人有依道路交通安全規則第93
    條第1項第2款規定減速之注意義務。從而，告訴人為行進中
    之直行車輛且未有超速狀況，就上開車禍之發生自無過失，
    被告此部分所辯尚不足採。
　㈢綜上所述，本案事證明確，被告犯行堪以認定，應依法論科
    。　　
三、論罪
　　核被告所為係犯刑法第284條前段之過失傷害罪。
四、刑之減輕　　
    查上開車禍發生後，警員獲報到場，被告與告訴人均在現場
    ，被告並當場表明其係上開自用小客車駕駛等情，有警員職
    務報告可稽（見本院卷第111、165頁），是被告於偵查機關
    尚未知悉何人犯罪前即主動申告相關資訊，符合刑法第62條
    之自首定義，且發生車禍對責任歸屬爭執係人之常情，難認
    被告有何逃避裁判之舉，爰依刑法第62條規定前段減輕被告
    之刑。
五、撤銷改判之理由及量刑
　㈠原審以被告犯行事證明確，予以論罪科刑固非無見。惟被告
    有前揭自首接受裁判之情，原審疏未予審酌，已有違誤。本
    案被告提起上訴後坦承犯行，與原審否認犯行之態度不同，
    此亦為原審未及審酌之處，是被告上訴認原審量刑過重即非
    無據。又檢察官以被告否認犯行且未與告訴人達成和解，認
    原審量刑過輕為由提起上訴，雖無理由，然原審既有上開可
    議之處，應由本院撤銷改判。 
　㈡刑度：審酌被告違反交通安全規則致告訴人受有上開傷勢，
    且未與告訴人達和解（由告訴人自行提起民事訴訟），自應
    非難，次審酌被告犯後終知坦承犯行、行為時年齡、二三專
    畢業之智識程度、退休、領有中低收入戶補助的經濟狀況及
    素行等一切情狀，量處如主文所示之刑，並諭知易科罰金之
    折算標準，以資懲儆。
　㈢不予緩刑：被告未曾因故意犯罪受有期徒刑以上刑之宣告，
    有臺灣高等法院被告前案紀錄表可憑（見本院卷第47-53頁
    ），惟被告上開車禍後迄言詞辯論終結前，均未獲得告訴人
    原諒（見本院卷第143-144、147-151、153、179頁），是認
    本案尚無刑暫不執行為適當狀況，爰不宣告緩刑。
四、依刑事訴訟法第455條之1第1項、第3項、第369條第1項前段
    、第364條、第299條第1項前段，判決如主文。
本案經檢察官王柏淨聲請簡易判決處刑及提起上訴，檢察官林奕
瑋到庭執行職務。　
中　　華　　民　　國　　111 　年　　2 　　月　　11　　日
　　　　　　　　　刑事第八庭  審判長法　官  許雅婷
　　
　　                                法  官  郭書綺
　　
　　                                法  官  葉作航
以上正本證明與原本無異。
不得上訴。
　　　　　　　　　　　　　　　      書記官　林希潔　
中　　華　　民　　國　　111 　年　　2 　　月　　14　　日
附錄本案論罪科刑法條全文：
刑法第284條
因過失傷害人者，處1年以下有期徒刑、拘役或10萬元以下罰金
；致重傷者，處3年以下有期徒刑、拘役或30萬元以下罰金。